臺灣臺南地方法院臺南簡易庭民事判決
                                   111年度南簡字第112號
原      告  陳紀臻  
被      告  謝文棠  

上列被告因詐欺等案件，原告提起刑事附帶民事訴訟請求侵權行
為損害賠償，由本院刑事庭以110年度附民字第529號刑事附帶民
事訴訟裁定移送前來，經本院臺南簡易庭於民國111年2月22日言
詞辯論終結，判決如下：
    主      文
被告應給付原告新臺幣99,975元，及自民國110年11月16日起至
清償日止，按週年利率百分之5計算之利息。 。
訴訟費用由被告負擔。
本判決得假執行。
    事實及理由
壹、程序方面：按訴狀送達後，原告不得將原訴變更或追加他訴
    ，但擴張或減縮應受判決事項之聲明者，不在此限；原告於
    判決確定前，得撤回訴之全部或一部，民事訴訟法第255條
    第1項第3款、第262條第1項分別定有明文。本件原告提起刑
    事附帶民事訴訟時聲明第1項原係請求：「一、被告應給付
    原告新臺幣（下同）129,960元，及自起訴狀繕本送達之翌
    日起至清償日止，按年利率百分之5計算之利息。」嗣於民
    國111年2月22日言詞辯論期日當庭撤回有關其2次匯入其他
    帳戶（000-000000000000000）29,985元部分之請求，並將
    請求之金額更正為99,975元，核係減縮應受判決事項之聲明
    ，揆諸上開規定，尚無不合，應予准許。
貳、實體方面：
一、本件原告起訴主張：
　㈠被告於110年2月間某日加入訴外人蘇子淵及通訊軟體TELEGRA
    M組群內暱稱「泰老闆」、「雞排」、「鑫」等不詳姓名、
    年籍之成年人所組成之詐欺集團（下稱本案詐欺集團），擔
    任取款車手，工作內容為依該其團成員指示領取被害人帳戶
    內之款項，再將款項上繳「鑫」，以賺取提領金額6%至7%之
    酬勞。被告與本案詐欺集團所述各真實姓名年籍均不詳成年
    成員，共同意圖為自己不法所有，基於三人以上共同詐欺取
    財及意圖掩飾或隱匿特定犯罪所得之來源或使他人逃避刑事
    追訴，而移轉詐欺犯罪所得之洗錢之犯意聯絡，由本案詐欺
    集團之成員，於110年3月5日晚上8時39分起，陸續撥打電話
    予原告，佯稱驚駭客入侵，導致其網路購物重複下單，依指
    示操作解除錯誤等語，致原告陷於錯誤，依指示操作ATM，
    於同日晚上9時51分至52分許，將49,987元、49,988元（合
    計99,975元）匯入上開詐欺集團成員所指定之陳虹東所有臺
    灣銀行小港分行000000000000帳號之人頭帳戶；再由上開詐
    欺集團成員將上開帳戶提款卡交予被告，由被告於110年3月
    5日晚上10時5分許、10時6分、10時12分在臺灣銀行六甲頂
    分行分別提領10萬元、3萬元、15,000元（與其他被害人周
    玲慧、陳慧甄匯入之款項混合），再將提領所得款項交予「
    鑫」，移轉詐欺取財犯罪所得而洗錢既遂。
　㈡又被告上開詐欺等之行為業經本院刑事庭以110年度金訴字第
    239號、110年度金訴字第252號刑事判決判被告犯3人以上共
    同犯欺取財罪，處有期徒刑1年4月，爰依侵權行為之法律關
    係提起本件訴訟，請求被告返還詐欺所騙取之金額99,975元
    。
　㈢並聲明：
　　⒈被告應給付原告99,975元，及自起訴狀繕本送達之翌日起
      至清償日止，按年利率百分之5計算之利息。
　　⒉原告願供擔保，請准宣告假執行。
二、被告辯稱：因其負責為本案詐欺集團領錢，報酬僅4%至7%，
    其餘贓款均上繳予本案詐欺集團成員，故被告實際上並未領
    到原告所請求之金額，被告希望以領得之報酬賠償原告。並
    聲明：原告之訴駁回。
三、本院得心證之理由：
  ㈠原告起訴主張之前開事實，業據其提出台北富邦業銀行彙總
    補登存摺帳項清單影本為證，並經本院依職權調取本院110
    年度金訴字第239號、110年度金訴字第252號刑事偵審卷宗
    審核無訛，復為被告所不爭執，堪認為真實。
  ㈡按因故意或過失，不法侵害他人之權利者，負損害賠償責任
    。故意以背於善良風俗之方法，加損害於他人者亦同。數人
    共同不法侵害他人之權利者，連帶負損害賠償責任。不能知
    其中孰為加害人者亦同。造意人及幫助人，視為共同行為人
    。民法第184條第1項、第185條分別定有明文。本件被告與
    其所屬詐騙集團成員，共同意圖為自己不法之所有，基於共
    同詐欺取財之犯意聯絡，而於上揭時、地對原告為詐欺取財
    行為，致原告受有99,975元之損害，被告所為與原告所受之
    損害間具有因果關係，被告自應對原告遭詐騙所受損害負侵
    權行為損害賠償責任。至被告雖辯稱其報酬僅4%至7%，其餘
    贓款均上繳予本案詐欺集團成員，其實際上並未領到原告所
    請求之金額云云，惟被告是否有因上開不法行為獲取報酬或
    其報酬數額為何，與其是否應依法對原告負全部損害賠償責
    任一事無涉，不影響原告本件損害賠償請求權之成立及損害
    賠償之範圍，是被告上開辯解，要無可採。從而，原告主張
    依侵權行為之法律關係，請求被告應給付原告99,975元，為
    有理由，應予准許。
四、綜上所述，原告主張依侵權行為損害賠償之法律關係，請求
    被告應給付原告99,975元，及自刑事附帶民事訴訟起訴狀繕
    本送達被告之翌日即110年11月16日起至清償日止，按年利
    率百分之5計算之利息，為有理由，應予准許。又本件係屬
    民事訴訟法第427條第1項所定訴訟適用簡易程序所為被告敗
    訴之判決，依同法第389條第1項第3款之規定，應依職權宣
    告假執行；此部分雖經原告陳明願供擔保，聲請宣告假執行
    ，惟其聲請不過促請法院職權發動，本院毋庸就其聲請為准
    駁之裁判，併此敘明。
五、據上論結，本件原告之訴為有理由，依民事訴訟法第436條
    第2項、第78條、第87條第1項、第389條第1項第3款，判決
    如主文。
中　　華　　民　　國　　111 　年　　3 　　月　　8 　　日
                  臺灣臺南地方法院臺南簡易庭
                        法  官  洪碧雀
以上正本證明與原本無異。
如不服本判決，應於送達後20日內向本院提出上訴狀（須附繕本
）。如委任律師提起上訴者，應一併繳納上訴審裁判費。
中　　華　　民　　國　　111 　年　　3 　　月　　8 　　日
                        書記官  林政良